【裁判字號】    91,易,1878
【裁判日期】    920314
【裁判案由】    竊盜
【裁判全文】
臺灣高雄地方法院刑事判決                        九十一年度易字第一八七八號
    公  訴  人  臺灣高雄地方法院檢察署檢察官
    被      告  丙○○
右列被告因竊盜案件，經檢察官提起公訴（九十一年度偵字第六六四九號），本院判
決如左：
    主  文
丙○○踰越安全設備竊盜，處有期徒刑壹年貳月。
    事  實
一、丙○○於民國八十九年間因妨害風化案件，經臺灣高等法院高雄分院以九十年上
    訴字第一六三一號判處有期徒刑一年確定在案（未構成累犯），猶不知悔改，竟
    基於意圖為自己不法之所有，於九十年十月十九日凌晨三時三十分許（起訴書誤
    繕為四時許），駕駛車牌號碼ＵＰ─二一七六號自小客車，前往鄭恆輝經營之儷
    斧實業有限公司台中分公司設在台中市○○○路○段十八號無人居住之倉庫（無
    故侵入建築物部分，未經告訴），將該倉庫後方鐵窗連同其上木板拔下，踰越鐵
    窗之安全設備侵入倉庫，以上開自小客車將倉庫內之藥壺、電扇等物搬運到距離
    該倉庫不到十分鐘車程之某汽車旅館之方式，接續三次竊取儷斧實業有限公司所
    有之金婦寶手繪人參壺一百八十八支、燉補御膳壺三十二支、分離式藥壺十二支
    、人生燉盅二支、三代彩繪陶瓷電壺六支、三代白鐵御膳壺一○四支（共計三百
    四十四支）、電風扇三台等物（共價值新台幣﹝下同﹞五十五萬餘元），得手後
    將上開藥壺等物委託不知情之大榮貨運公司運往屏東市○○街七十號其女友甲○
    ○（涉犯贓物部分，另案審理中）住處藏放後，竟另起犯意，冒用王俊元名義持
    往各大賣場或中藥房兜賣（涉嫌偽造文書部分，未經起訴）。嗣經警在乙○○○
    （業經檢察官為不起訴處分確定在案）經營之「屏南大買場」內查獲上開失竊之
    藥壺，始循線查獲丙○○，並扣得上開失竊之藥膳壺共一百六十四支、電扇三台
    （均由鄭恆輝領回）、送貨單、王俊元之名片、出貨簿帳冊、計劃簿等物。
二、案經屏東縣警察局屏東分局報告臺灣屏東地方法院檢察署轉呈臺灣高等法院高雄
    分院檢察署移轉臺灣高雄地方法院檢察署檢察官偵查起訴。
    理  由
一、訊據被告丙○○就於右揭時、地竊取藥壺、電扇後，另起意冒用以王俊元名義兜
    售之事實坦承不諱，惟辯稱：伊只有偷走三台電扇及二百五十支藥膳壺云云。惟
    查，右揭事實，業據告訴人鄭恆輝於警訊中指述甚詳（見警訊筆錄第十四頁），
    並有台中市警察局第一分局受理刑事案件報案三聯單及失竊貨品清單各一紙在卷
    可憑（參警卷第二八、三○頁），參以被告丙○○既係分三次方將上開藥膳壺搬
    運至投宿之汽車旅館，可見被告丙○○所竊得之藥膳壺數量頗鉅，而該批藥膳壺
    既係於同時日失竊，且被告丙○○自承載運藥膳壺至汽車旅館時，均將倉庫之門
    拉下（見本院審理筆錄），顯見應無其他人入內行竊，上開藥膳壺均係被告丙○
    ○所竊無訛。是其上開辯解，應係卸責之詞，無足採信。此外，並有贓物認領保
    管收據二紙在卷可資佐證。本案事證明確，被告之竊盜犯行，應堪認定。
二、核被告所為，係犯刑法第三百二十一條第二款之踰越安全設備盜罪。被告雖三次
    竊取上開藥壺等物品，但係在同一地點，密切接近之時間陸續完成，在時間上密
    接難以分開，應視數個舉動之接續施行，屬接續犯，而為包括之一罪，併此敘明
    。審酌被告犯罪動機、目的、手段、情節、所竊得之財物價值不菲及犯罪後坦承
    部分犯行，態度尚佳等一切情狀，爰量處如主文所示之刑，以示懲儆。至扣案之
    「王俊元」名片、送貨單、出貨帳冊簿、計劃簿等物，雖係被告丙○○所有，然
    非犯本罪所用或所得之物，爰不為沒收之諭知，附此敘明。
三、至被告丙○○自承於竊得上開藥膳壺後，另起犯意，在不詳時地印製「王俊元」
    之名片，冒用「王俊元」名義向各大賣場及中藥行兜售上開藥膳壺，並偽填「王
    俊元」名義之送貨單交予買受人收執等事實，另涉犯刑法第二百十六條、第二百
    十條之行使偽造私文書罪部分，應由檢察官另為適法之處理。
四、又於臺灣高雄地方法院檢察署九十二年偵字第一八八○號移送併辦意旨略以：被
    告丙○○自九十一年十月中旬某日起至同年十二月二十七日凌晨二時許，連續在
    高雄縣市等地，竊取被害人林弘昌等人之財物，而認與前揭論罪科刑之竊盜罪具
    有連續犯之裁判上一罪關係，惟查移送併辦部分之犯罪時間與上開論罪科刑部分
    之犯罪時間相隔約一年之久，顯非基於概括犯意而為之，是以，移送併辦部分與
    上開論罪科刑部分應無連續犯關係，非屬裁判上一罪，本院亦無從併予審理，應
    退回臺灣高雄地方法院檢察署檢察官另為妥適之處理，附此敘明。
據上論斷，應依刑事訴訟法第二百九十九條第一項前段，刑法第三百二十一條第一項
第二款，判決如主文。
本案經檢察官李門騫到庭執行職務。
中      華      民      國    九十二    年      三      月     十四     日
                                臺灣高雄地方法院刑事第三庭
                                    法  官    廖純卿
右正本證明與原本無異。
如不服本判決，應於判決送達後十日內，向本院提出上訴狀。
                                    書記官    劉企萍
中      華      民      國    九十二    年      三      月     十九     日
附錄本案論罪科刑法條全文：
中華民國刑法第三百二十一條
犯竊盜罪而有左列情形之一者，處六月以上、五年以下有期徒刑：
一  於夜間侵入住宅或有人居住之建築物、船艦或隱匿其內而犯之者。
二  毀越門扇、牆垣或其他安全設備而犯之者。
三  攜帶兇器而犯之者。
四  結夥三人以上而犯之者。
五  乘火災、水災或其他災害之際而犯之者。
六  在車站或埠頭而犯之者。
前項之未遂犯罰之。


司法院資訊處製作；財團法人民間司法改革基金會備份。
